---
title: "Indexação no R"
author: "Wilson Freitas"
output: ioslides_presentation
---

## Introdução

A indexação no R é realizada com o operador `[` que aceita:

- `numeric` (que são convertidos para `integer`)
    - podem ser positivos ou negativos
- `logical`

O foco é na indexação de vetores, em 1 dimensão, mas as operações podem ser aplicadas a objetos com mais dimensões.

Nos exemplos vamos utilizar o vetor `quad` de quadrados perfeitos.

```{r}
(quad <- (1:9)^2)
```


## Indexação simples

- A indexação com `numeric` é a indexação por posição
- O `numeric` passado ao operador `[` identifica a posição do vetor
- A posição do primeiro elemento de um vetor é 1, <span class="red">**não há elemento 0 em R**</span>

```{r}
quad[1] # primeiro elemento do vetor
quad[2] # segundo elemento do vetor
```


## Indexação múltipla

- Dado que os valores `numeric` indicam a posição dos elementos no vetor, passando diversas posições retorna diversos elementos

```{r}
quad[c(1,3,5,7,9)]
quad[3:7]
```

## Indexação negativa

- O operador `[` aceita valores negativos
- Valores negativos invertem a seleção, ou seja, seleciona todos exceto os valores negativos
- O operador `[` aceita todos os valores negativos ou positivos
- Não é possível misturar valores positivos e negativos

```{r}
quad[-2]
quad[-c(1,3,5,7,9)]
```


## Indexação com boleanos {.smaller}

- O operador `[` aceita valores `logical`
- `TRUE` seleciona os elementos e `FALSE` ignora

```{r}
(lt.25 <- quad < 25)
quad[lt.25]
(even <- quad %% 2 == 0)
quad[even]
```


## Indexação com boleanos

- O comprimento do vetor `logical` passado para o operador `[` deve ter o mesmo comprimento do vetor (como no slide anterior)
    - se o comprimento for menor a regra de reciclagem será aplicada
    - se o comprimento for maior os elementos excedentes serão ignorados

