---
title: "Tipos de dados em R"
author: "Wilson Freitas"
output:
  ioslides_presentation:
    smaller: true
    widescreen: true

---

# Tudo é Objeto

## Objetos

Tudo, absolutamente tudo, no R é objeto

### Tipos de Objetos

Os objetos possuem tipos físicos e tipos abstratos:

* tipos físicos: tipo que indica como o objeto é armazenado na memória
    * retornado pela função `mode`
* tipos abstratos: tipo que define o comportamento do objeto
    * retornado pela função `class`

### Tipos Atômicos

* São os tipos (`mode`) mais fundamentais mais fundamentais do R:
    * `numeric` (ou `double`), `complex`, `logical`, `character`, `integer`, `raw` (_raw bytes_)

## Tipos Físicos

```{r}
c(mode(0), mode(""), mode(list()), mode(c), mode(TRUE))
mode(data.frame(a=2, b=3))
mode(as.Date('2000-01-01'))
```

Os mais comuns são: `numeric`, `character`, `list`, `function`, `logical`, mas existem outros.


## Tipos Abstratos

```{r}
c(class(0), class(""), class(list()), class(c), class(TRUE))
class(data.frame(a=2, b=3))
class(as.Date('2000-01-01'))
```

São os tipos que podem ser criados pelos usuários para adicionar funcionalidades ao R.


# Estruturas de dados

## Vetores

* É a estrutura de dados mais comum utilizada no R e podem ser criados de diversas formas:

```{r}
1:3
c(1, 2, 3)
vector('numeric', 3)
numeric(3)
```

## Vetores

* A função `vector(mode="logical", length=0)` cria vetores
* `mode` pode ser um tipo atômico, `list` ou `expression`

```{r}
vector('character', 10)
vector('numeric', 10)
vector('list', 3)
```


## Vetores

* É possível criar vetores de comprimento 0 (`length=0`)

```{r}
vector('integer')
vector('logical')
```


## Vetores

* As funções dos tipos atômicos podem ser usadas na criação de vetores

```{r}
numeric(5)
integer(5)
character(5)
```


## Propriedades dos Vetores

### Vetores são homogêneos

* Todos os elementos em um vetor possuem o mesmo `mode`

```{r}
mode(1:4)
mode(5)
mode(integer(0))
```


## Propriedades dos Vetores

### Elemento `NA`

`NA` é `logical`, mas se adapta ao tipo do vetor a que pertence

```{r}
mode(NA)
v <- c(1, NA)
mode(v)
mode(v[2])
```


## Propriedades dos Vetores

### Vetores possuem comprimento

```{r}
length(1:4)
length(5)
length(integer(0))
```


