---
title: "Tipos de dados em R"
author: "Wilson Freitas"
output:
  ioslides_presentation:
    smaller: true
    widescreen: true
---

# Tudo é Objeto

## Objetos

Tudo, absolutamente tudo, no R é objeto

### Tipos de Objetos

Os objetos possuem tipos físicos e tipos abstratos:

* tipos físicos: tipo que indica como o objeto é armazenado na memória
    * retornado pela função `mode`
* tipos abstratos: tipo que define o comportamento do objeto
    * retornado pela função `class`

### Tipos Atômicos

* São os tipos (`mode`) mais fundamentais mais fundamentais do R:
    * `numeric` (ou `double`), `complex`, `logical`, `character`, `integer`, `raw` (_raw bytes_)

## Tipos Físicos

```{r}
c(mode(0), mode(""), mode(list()), mode(c), mode(TRUE))
mode(data.frame(a=2, b=3))
mode(as.Date('2000-01-01'))
```

Os mais comuns são: `numeric`, `character`, `list`, `function`, `logical`, mas existem outros.


## Tipos Abstratos

```{r}
c(class(0), class(""), class(list()), class(c), class(TRUE))
class(data.frame(a=2, b=3))
class(as.Date('2000-01-01'))
```

São os tipos que podem ser criados pelos usuários para adicionar funcionalidades ao R.


# Estruturas de dados: Vetores

## Vetores

* É a estrutura de dados mais atômica no R

```{r}
1:3
c(1, 2, 3) # função de concatenação **curinga**
```

* Não há escalares no R

```{r}
is.vector(1)
```


## Vetores

* A função `vector(mode="logical", length=0)` cria vetores
* `mode` pode ser um tipo atômico, `list` ou `expression`

```{r}
vector('character', 10)
vector('numeric', 10)
vector('list', 2)
```


## Vetores

* É possível criar vetores de comprimento 0 (`length=0`)

```{r}
vector('integer')
vector('logical')
```


## Vetores

* As funções dos tipos atômicos podem ser usadas na criação de vetores

```{r}
numeric(5)
integer(5)
character(5)
```


## Propriedades dos Vetores

### Vetores são homogêneos

* Todos os elementos em um vetor possuem o mesmo `mode`

```{r}
mode(1:4)
mode(5)
mode(integer(0))
```


## Propriedades dos Vetores

### Elemento `NA`

`NA` é `logical`, mas se adapta ao tipo do vetor a que pertence

```{r}
mode(NA)
v <- c(1, NA)
mode(v)
mode(v[2])
```


## Propriedades dos Vetores

### Vetores possuem comprimento (função `length`)

```{r}
length(1:4)
length(5)
length(integer(0))
```

## Propriedades dos Vetores

### Indexação

* Vetores podem ser indexados por posição

```{r}
v <- c(21, 42, 63)
v[1]
v[3]
```

## Propriedades dos Vetores

### Indexação

* Vetores podem ser indexados por vetores de índices

```{r}
v[c(2, 3)]
v[c(3, 1, 2)]
```


## Propriedades dos Vetores

### Indexação

* Vetores podem ser indexados por vetores de `logical`

```{r}
v[c(TRUE, FALSE, TRUE)]
```


## Propriedades dos Vetores

### Indexação

* Índices negativos retornam o vetor sem o elemento indexado

```{r}
v[-2]
v[c(-1, -3)]
```

* Não pode misturar índices negativos e positivos

## Propriedades dos Vetores

### Vetores possuem nomes (função `names`)

```{r}
(v <- c(21, 42, 63))
names(v)
names(v) <- c("1M", "2M", "3M")
v
```

## Propriedades dos Vetores

* Com elementos nomeados, o vetor pode ser indexado pelos nomes

```{r}
v["2M"]
v[c("1M", "3M")]
```


## Propriedades dos Vetores

* Indexação de elementos que não existem retorna `NA`

```{r}
(v <- 1:10)
v[11]
```

* Atribuição de elementos fora do índices cria elementos `NA`

```{r}
v[20] <- 2
v
```


## Propriedades dos Vetores

* Podemos concatenar elementos a um vetor com a função `c`

```{r}
v <- 1:5
c(v, 1:3, -1, 15:22)
```

# Estruturas de dados: Listas

## Listas

### Listas são heterogêneas

* Listas podem acomodar objetos de diferentes tipos

```{r}
(cid <- list("Wilson Freitas", 38, as.Date('1976-07-12')))
```

## Listas

### Listas também possuem nomes

```{r}
names(cid)
names(cid) <- c("nome", "idade", "nascimento")
cid
```

## Listas

* Listas podem ser criadas diretamente com nomes

```{r}
list(nome="Wilson Freitas", idade=38, nascimento=as.Date('1976-07-12'))
```

## Listas

### Indexação

* Listas podem ser indexadas por posição e vetores de índices

```{r}
cid[1]
cid[c(2, 3)]
```

## Listas

### Indexação

* Listas podem ser indexadas por nomes

```{r}
cid['nome']
cid[c('idade', 'nascimento')]
```

## Listas

* O operador de indexação `[` de uma lista, retorna uma sublista

```{r}
nome <- cid['nome']
is.list(nome)
```

* Para acessar o conteúdo do elemento de uma lista devemos usar o operador `[[` ou `$`

```{r}
cid[['nome']]
cid$nome
```

* O operador `[[` não aceita múltiplos índices.

## Listas

* Podemos adicionar elementos a uma lista

```{r}
cid$sapato <- 42
cid[['casado']] <- TRUE
cid
```


## Listas

* Podemos concatenar uma elementos a uma lista sem alterá-la com a função `c`

```{r}
c(cid, filhos=2, paciência=0)
```


## A função `c`

* Ela combina valores em um vetor ou uma lista
    * Para valores homogêneos ela retorna um vetor
    * Para valores heterogêneos ela segue uma regra de precedência para coerção:

```
NULL < raw < logical < integer < double < complex < character < list < expression
```

```{r}
c(TRUE, FALSE, 10)
c(TRUE, FALSE, 10, 1i)
c(TRUE, FALSE, 10, 1i, "n")
```

## A função `c`

```{r}
c(TRUE, FALSE, 10, 1i, "n", list(5))
```

